臺灣臺北地方法院刑事判決　　　　　　　96年度訴緝字第80號
公　訴　人　臺灣臺北地方法院檢察署檢察官
被　　　告　乙○○
　　　　　　　　　　（台北市萬華區第一戶政事務所）
　　　　　　　　　　（現另案在臺灣臺北看守所羈押中）
選任辯護人　桂大正律師
上列被告因違反槍砲彈藥刀械管制條例案件，經檢察官提起公訴
（八十八年度偵字第二三０四三號），本院判決如下：
    主  文
乙○○無罪。
    理  由
一、公訴意旨略以：被告乙○○（綽號歐羅肥）於民國八十七年
    五月下旬、六月初某日，未經主管機關許可，在不詳處所受
    另案被告道克明（被訴未經許可寄藏具殺傷力之改造八厘米
    半自動金屬模型槍罪部分，業經本院八十九年度訴字第一一
    一七號判決無罪，台灣高等法院以九十年度上訴字第一五八
    二號駁回上訴確定）之託，寄藏另案被告道克明於數日前自
    其表兄即另案被告徐善處另案被告道克明（被訴未經許可持
    有具殺傷力之改造八厘米半自動金屬模型槍罪部分，業經本
    院八十九年度訴字第一一一七號判決無罪，台灣高等法院以
    九十年度上訴字第一五八二號駁回上訴確定）之託，寄藏另
    案被告道克明於數日收受其保管之具殺傷力之改造八厘米半
    自動金屬模型槍一支（含彈匣一個，槍枝管制編號：第00
    00000000號），並置放在被告位於台北市○○街二
    巷七之一號住處；數日後被告乙○○再轉交另案被告甲○○
    （被訴未經許可寄藏具殺傷力之改造八厘米半自動金屬模型
    槍罪部分，業經台灣板橋地方法院以八十八年度訴字第一０
    二六號判決三年二月，併科罰金新台幣貳萬元，罰金即易服
    勞役以新台幣九百元即銀元三百元折算一日確定），嗣於八
    十七年八月十四日下午一時五十分許，經警在台北縣中和市
    ○○路○段五二三巷廿九號五樓甲○○住處查扣上開槍枝，
    因認被告涉犯修正前槍砲彈藥刀械管制條例第十條第四項未
    經許可寄藏改造模型槍之罪嫌。
二、按被告未經審判證明有罪確定前，推定其為無罪；犯罪事實
    應依證據認定之，應依證據認定之，刑事訴訟法第一百五十
    四條定有明文。事實之認定，應憑證據，如未能發現相當證
    據，或證據不足以證明，自不能以推測或擬制之方法，為裁
    判基礎，最高法院四十年台上字第八六號判例要旨參照，此
    乃無罪推定原則及證據裁判主義之當然要求。次按認定犯罪
    事實，所憑之證據，雖不以直接證據為限，間接證據亦包括
    在內，然無論直接或間接證據，其為訴訟上之證明，須於通
    常一般之人均不致於有所懷疑，而得確信其為真實之程度者
    ，始得據之為有罪之認定，倘其證明尚未達到此一程度，而
    有合理性懷疑之存在時，即無從為有罪之認定；刑事訴訟法
    第一百六十一條第一項規定：檢察官就被告犯罪事實，應負
    舉證責任，並指出證明之方法。因此，檢察官對於起訴之犯
    罪事實，應負提出證據及說服之實質舉證責任。倘其所提出
    之證據，不足為被告有罪之積極證明，或其指出證明之方法
    ，無從說服法院以形成被告有罪之心證，基於無罪推定之原
    則，自應為被告無罪判決之諭知，最高法院七十六年台上字
    第四九八六號、九十二年台上字第一二八號判例要旨可資參
    照。
三、公訴人認被告有前揭犯行，係以上開事實業據另案被告甲○
    ○於台灣板橋地方法院八十八年度訴字第一０二六號案件中
    之供述、證人邱金昌於台灣板橋地方法院八十八年度訴字第
    一０二六號案件及本院八十九年度訴字第一一一七號案件中
    之證述，及內政部警政署刑事警察局八十七年八月二十一日
    刑鑑字第六０七一三號鑑驗通知書等資為論據。訊據被告堅
    決否認有何未經許可寄藏具殺傷力之改造八厘米半自動金屬
    模型槍之犯行，辯稱：「扣案之模型槍和伊無關。」等語，
    經查：
（一）另案被告甲○○於台灣板橋地方法院八十八年度訴字第一
      ０二六號案件警詢、偵查及審理時固均供稱其於前述時地
      為警查扣之具殺傷力之改造八厘米半自動金屬模型槍一支
      （含彈匣一個，槍枝管制編號：第0000000000
      號）係被告所交付，惟另案被告甲○○經本院依法傳拘未
      到，其所為不利於被告之供述，未經被告為反對詰問，證
      明力容有疑問；且另案被告甲○○之供述，僅在其自身持
      有改造模型槍之案件中出現，不無可能係其為求減刑之情
      況下所為之陳述，真實性尚非無疑。從而，依前引判例之
      意旨，另案被告甲○○在另案不利於被告之陳述，在無其
      他積極證據下，尚難遽論被告有何寄藏改造模型槍枝犯行
      。
（二）另案被告道克明雖於本院八十九年度訴字第一一一七號案
      件審理時供述其聽王振宇稱上開槍支係乙○○的等語（詳
      該案八十九年九月二十六日審判筆錄），惟此僅為傳聞證
      據，亦不足為認定被告確有寄藏改造模型槍枝犯行。
（三）雖證人即台北市政府警察局刑事警察大隊警員邱金昌於本
      院八十九年度訴字第一一一七號、台灣高等法院以九十年
      度上訴字第一五八二號、台灣板橋地方法院以八十八年度
      訴字第一０二六號案件審理時證稱警方於監聽另案被告道
      克明與甲○○之過程中查悉上開槍支係另案被告徐善交予
      另案被告道克明，再交予被告、復由被告交予另案被告甲
      ○○保管等語，惟由附於台灣台北地方法院檢察署八十七
      年度聲字第一七四二號卷內之監聽譯文內容觀之，均無被
      告與其等之對話，而係甲○○與道克明之對話，其憑信性
      容有疑問，且該監聽譯文雖記載：「．．．那個『東西』
      ，我從歐羅肥那邊拿回來了」，惟該談話內容中，並無提
      及「槍枝」之事，雖述敘所謂「東西」，亦無法由監聽內
      容中特定該東西即為槍枝，縱如公訴人於本院審理中所陳
      ，渠等係為避免查緝，故以代號（即東西）代替槍枝等語
      ，惟此究屬臆測之詞，並無證據足以證明之。在罪疑有利
      於被告之原則下，仍應為有利被告之認定，而認證人邱金
      昌所述及監聽譯文仍不足就此認定公訴人所指被告寄藏改
      造模型槍枝犯行。
（四）至於內政部警政署刑事警察局八十七年八月二十一日刑鑑
      字第六０七一三號鑑驗通知書雖證明另案被告甲○○於上
      開時地為警查扣之槍枝係具殺傷力之改造八厘米半自動金
      屬模型槍（含彈匣一個，槍枝管制編號：第000000
　    0000號），惟然該鑑驗通知書之內容僅能證明本件扣
      案之槍枝，為槍砲彈藥刀械管制條例所管制之槍枝，非能
      證明被告涉有前開犯行之直接證據。
四、綜上所述，公訴人所據前述證據均不足以證明被告確有公訴
    人所指之寄藏改造模型槍枝犯行；此外，本院復查無其他積
    極證據足以證明被告確有前述犯行；揆諸前開說明，不能證
    明被告被訴之犯行，自應為被告無罪之諭知。
據上論斷，應依刑事訴訟法第三百零一條第一項，判決如主文。
本案經檢察官張友寧到庭執行職務。
中　　華　　民　　國　　96　　年　　7　　 月　　30  　日
　　　　　　　　　刑事第三庭審判長法　官　黃雅芬
                                  法　官　王幸華
                                  法  官  胡宗淦
上正本證明與原本無異。
如不服本判決應於送達後10日內向本院提出上訴狀。
                                  書記官  惠莊
中　　華　　民　　國　　96　　年　　7 　　月　　31　　日
